# 前期差错

提问人：guoji2020 时间：2021-10-14 08:05:04
陈老师您好！
1 、甲公司合并乙公司（同一控制企业合并），在编制合并报表时候，如果乙公司单独报表存在重大会计差错需要追溯调整的，那末在甲公司的合并报表上是否也得按照前期差错进行披露呢！
2 、如果乙公司的会计差错对于乙公司而言是重大的，但是对于甲公司而言是不重大的，甲公司在做合并报表时是否可以在合并报表上作为小差错作为当期调整事项处理呢(也就是把乙公司的报表从前期的调整在调整至合并报表的当期处理呢）

回答人：chenyiwei
1 、甲公司合并乙公司的当年度，在合并报表层面，对乙公司的前期报表可直接按更正后的数据纳入合并，无需披露前期差错更正事项。
2 、理论上可以，但一般建议尽可能调整乙公司的前期比较数据。

提问人：guoji2020 时间：2021-10-17 15:15:00
陈老师您好！那为何不作为前期差错事项更正呢

回答人：chenyiwei
该前期差错更正事项，所针对的差错，并不是在本企业（合并方）自身的前期报表中出现过的差错。